【裁判字號】    90,上易,80
【裁判日期】    900622
【裁判案由】    返還共有物
【裁判全文】
臺灣高等法院臺南分院民事判決  九十年度上易字第八○號  ｅ
      上  訴  人  乙  ○  ○
      被上訴  人  甲  ○  ○
右當事人間請求返還共有物事件，上訴人對於中華民國九十年三月九日臺灣臺南地方
法院第一審判決（八十八年度訴字第二三八一號）提起上訴，聲請就假執行之上訴部
分，先為辯論，本院判決如左：
      主      文
原判決所命給付，其中關於上訴人應將坐落台南縣新市鄉○○○段四六六之十地號土
地上，如附圖Ｃ部分斜線所示面積０‧０００四一二公頃竹籬笆拆除，並將上開Ｃ部
分土地交還予被上訴人及其他共有人全體部分，准上訴人於假執行程序實施前，以新
台幣伍萬肆仟柒佰玖拾陸元供擔保，免為假執行。
其餘假執行之上訴駁回。
      事      實
甲、上訴人方面：
一、聲明：求為判決關於假執行部分廢棄，就廢棄部分駁回被上訴人在第一審假執行
    之聲請，如不能駁回時，請准上訴人預供擔保免予假執行。
二、其陳述略稱：原判決其中關於上訴人應將坐落台南縣新市鄉○○○段四六六之十
    地號土地上，如附圖Ｃ部分斜線所示面積０‧０００四一二公頃竹籬笆拆除，並
    將上開Ｃ部分土地交還予被上訴人及其他共有人全體部分之理由，尚難甘服，原
    審未予審酌，即准被上訴人之聲請，准予宣告假執行，實有未合，應請就此部分
    之裁判，予以廢棄，並改判被上訴人在第一審假執行之聲請駁回，或准上訴人供
    擔保宣告免予假執行。
乙、被上訴人方面：
一、聲明：就上訴人免予假執行之上訴駁回。
二、陳述略稱：原判決時上訴人並沒有請求提供擔保請准免為假執行，故原判決沒有
    諭知要上訴人提供擔保准免為假執行。被上訴人並未向法院聲請假執行。
      理     由
一、本件上訴人依民事訴訟法第四百五十五條規定，聲請就關於假執行之上訴，先為
    辯論，爰依其聲請，就假執行之上訴部分，先為辯論及判決，合先敘明。
二、本件原審法院就本案關於上訴人應將坐落台南縣新市鄉○○○段四六六之十地號
    土地上，如附圖Ｃ部分斜線所示面積０‧０００四一二公頃竹籬笆拆除，並將上
    開Ｃ部分土地交還予被上訴人及其他共有人全體部分，為被上訴人部分勝訴之判
    決。而被上訴人聲請供擔保宣告假執行。則原審法院依民事訴訟法第三百九十條
    規定，就其勝訴部分酌定相當擔保金額宣告假執行，並無不合。上訴人請求廢棄
    原判決假執行之宣告，駁回被上訴人在第一審假執行之聲請部分，為無理由，應
    駁回上訴人此部分假執行之上訴。
三、被上訴人既聲請原審法院宣告假執行，上訴人非不得依民事訴訟第三百九十二條
    規定，聲請於假執行程序實施前，預供擔保，免為假執行。經查被上訴人對於本
    件尚未實施執行等情，並不爭執。是則至本件假執行辯論終結之日，被上訴人之
    假執行程序，尚未實施，堪可認定。揆諸上開說明，上訴人非不得聲請供擔保免
    為假執行。
四、從而，上訴人聲請於假執行程序實施前，預供擔保，免為假執行部分，尚無不合
    ，爰酌定相當擔保金額准許之。
五、據上論斷：本件假執行之上訴為一部有理由，一部無理由，依民事訴訟法第四百
    五十五條、第四百四十九條第一項、第四百五十條、第四百六十三條、第三百九
    十二條後段判決如主文。
中      華      民      國    九十      年      六      月    二十二    日
                                    臺灣高等法院臺南分院民事第三庭
~B1審判長法官  林    輝    雄
~B2      法官  王    明    宏
~B3      法官  高    明    發
右為正本係照原本作成。
不得上訴。
中      華      民      國    九十      年      六      月    二十八    日
                                        法院書記官  陳    昆    陽


司法院資訊處製作；財團法人民間司法改革基金會備份。
